【裁判字號】    98,上訴,891
【裁判日期】    990111
【裁判案由】    毒品危害防制條例
【裁判全文】
臺灣高等法院臺南分院刑事判決      98年度上訴字第891號
上  訴  人
即  被  告  甲○○
指定辯護人  本院公設辯護人  乙○○
上列上訴人因違反毒品危害防制條例案件，不服臺灣雲林地方法
院97年度訴字第972號中華民國98年7月14日第一審判決（起訴案
號：臺灣雲林地方法院檢察署97年度偵字第2529號），提起上訴
，本院判決如下：
    主  文
上訴駁回。
    事  實
一、甲○○與洪世容（業經原審判決確定）均明知甲基安非他命
    係毒品危害防制條例所列管之第2級毒品，不得非法持有及
    販賣，竟意圖營利，於下列時、地販賣第2級毒品予曾英國
    、王淑玲：
  (一)洪世容與甲○○共同基於販賣第2級毒品甲基安非他命之犯
    意聯絡，由甲○○於民國（下同）97年5月8日下午4時46分
    、洪世容於同日下午4時50分許，以洪世容所有門號0000000
    000之行動電話與曾英國所使用之00-0000000號電話、門號
    0000000000行動電話聯絡後，即由洪世容持第二級毒品甲基
    安非他命1包，前往雲林縣莿桐鄉○○路與雲49號公路交岔
    路口附近之便利商店交付，以一手交錢一手交貨之方式，將
    第二級毒品甲基安非他命販賣予曾英國，得款新台幣（下同
    ）6,000元。
  (二)洪世容與甲○○又共同基於販賣第2級毒品甲基安非他命之
    犯意聯絡，於97年5月12日上午10時許，由洪世容以其所有
    門號0000000000之行動電話與王淑玲所使用之門號0000000
    000行動電話聯絡後，即由洪世容、甲○○共同駕車前往雲
    林縣莿桐鄉大美村某便利超商附近，由洪世容將甲基安非他
    命交付予王淑玲，王淑玲則將1,000元擲入洪世容與甲○○
    共乘之自小客車內，以此方式將第二級毒品甲基安非他命1
    小包共同販賣予王淑玲，得款1,000元。
  (三)甲○○單獨基於販賣第2級毒品甲基安非他命之犯意，於97
    年5月13日上午8、9時許，以洪世容所有門號0000000000之
    行動電話與王淑玲所使用之上開門號行動電話聯絡後，自行
    駕車前往雲林縣斗六市○○路電力公司附近之萊爾富便利商
    店，於同日上午10時許，將甲基安非他命1小包黏在空面紙
    盒內，連同面紙盒交付予王淑玲，王淑玲則將將1,000元擲
    入甲○○所駕駛之自小客車內，以此方式，將第二級毒品甲
    基安非他命1小包販賣予王淑玲，得款1,000元。
二、案經檢察官聲請法院對門號0000000000、0000000000行動電
    話實施通訊監察而查悉上情，經警於97年5月13日下午4時20
    分許，在雲林縣斗六市○○路○段與保長路口便利商店前拘
    獲洪世容，並在其身上扣得第二級毒品甲基安非他命2包及
    玻璃球吸食器1組；另於97年5月13日下午5時許，在雲林縣
    斗六市○○路○段6巷41號查獲甲○○，並扣得洪世容所有之
    毒品甲基安非他命6包、玻璃球吸食器2組及門號0000000000
    、0000000000、0000000000、000000000之行動電話4支與門
    號0000000000、0000000000之行動電話SIM卡2張，及甲○○
    所有之注射針筒1支、門號0000000000之行動電話1支。
三、嗣經雲林縣警察局移請臺灣雲林地方法院檢察署檢察官偵查
    起訴。
    理  由
一、證據能力部分：按被告以外之人於審判外之陳述，雖不符合
    刑事訴訟法規定傳聞證據得為證據之例外規定，而經當事人
    於審判程序同意作為證據，法院審酌該言詞陳述或書面陳述
    作成時之情況，認為適當者，亦得為證據。當事人、代理人
    或辯護人於法院調查證據時，知有刑事訴訟法第159條第1項
    不得為證據之情形，而未於言詞辯論終結前聲明異議者，視
    為有前項之同意，刑事訴訟法第159條之5亦有明文。本案公
    訴人所引用下述具傳聞性質之供述證據，業經被告及辯護人
    於本院準備程序時同意作為證據（本院卷第49頁），且經本
    院於審理時提示，辯護人、被告均表示無意見（本院卷第86
    頁），迄於言詞辯論終結前亦未聲明異議，視為同意作為證
    據，本院審酌該等證據之取得過程並無瑕疵，與本案待證事
    實間復具有相當之關聯性，自得採為證據。
二、實體認定部分：
  (一)訊據被告甲○○矢口否認有何販賣毒品犯行，辯稱：(1)97年
    5月8日販賣予曾英國部分：監聽譯文內容雖係伊與曾英國之
    談話，然伊僅係依據王世容之意思轉答予曾英國，伊並不知
    道洪世容與曾英國間是否有買賣第二級毒品；且依該通聯內
    容以觀，僅能證明伊接聽曾英國來電，尚無法證明伊與證人
    曾英國間之對話係談論販賣毒品之事。(2)97年5月12日販賣
    予王淑玲部分：伊當天下班喝醉酒了，伊雖在車上，然不知
    道洪世容何時交付予王淑玲；況王淑玲於原審審理時證稱當
    天與洪世容碰面的時候，伊係坐在副駕駛座躺著，王淑玲是
    跟洪世容交易的，洪世容亦證稱其與王淑玲見面的時候，伊
    是在旁邊睡覺，堪認伊對於該次交易毒品並不知情。(3)97年
    5月13日販賣予王淑玲部分：伊雖有交付物品予王淑玲，然
    不知該物品為何；且證人王淑玲於偵查中指稱係向伊購買毒
    品，然於原審審理程序中又對當時情形表示其「忘記了」，
    而證人就毒品係以何容器置放乙節，前後供述亦不一致，故
    其證言不能採信。(4)伊在警詢、偵查中雖就販賣予王淑玲部
    分雖曾經自白，然此係伊因家中有小孩，當天臨時被警察帶
    走，因掛心小孩，在應訊時考量以承認的方式來換取交保云
    云。
  (二)經查：
    1.被告甲○○雖否認於警詢及偵查中自白之真正，辯稱：當
      時是想要趕快交保回去，事實上其沒有販賣毒品云云。然
      被告甲○○於97年5月14日警詢時坦承有於97年5月13日上
      午8、9時許，前往雲林縣斗六市○○路電力公司附近萊爾
      富超商將毒品交給王淑玲，並向王淑玲收受1,000元之事
      實，但該次筆錄卻否認知悉洪世容以其所開設之阿龍海產
      店、大雲林保齡球館、釣蝦場、7-11超商等處，以每小包
      500元至1,000元之價格，販賣毒品予他人，亦否認其曾在
      雲林縣莿桐鄉大美村7-11超商旁交付安非他命予王淑玲，
      且稱其不曾將毒品交給顏志鴻（警卷第18-19頁）；於同
      日偵查中坦承有於同年5月13日在電力公司旁之萊爾富超
      商，交付東西給王淑玲，但否認知悉該物品為毒品（偵卷
      第88-89頁）；於97年5月26日偵查中坦承5月12日早上與
      洪世容在莿桐鄉大美村的7-11，一起賣1,000元的安非他
      命予王淑玲，及於5月13日早上在西平路上的萊爾富超商
      賣1,000元之安非他命予王淑玲，但否認有交付毒品予顏
      志鴻（偵卷第115-116頁），而被告甲○○若確係欲以自
      白換取交保，何以於上開警詢、偵訊筆錄中，對於警員、
      檢察官所提問題之回答仍有部分坦承、部分否認之情形？
      況被告甲○○於97年5月26日偵查中坦承97年5月12日上午
      、同年5月13日上午之販賣第2級毒品犯行，經檢察官向其
      確認：「你今天這樣說的目的，是想說這樣檢察官會比較
      容易放你出去嗎？」被告甲○○答稱：「因為我被禁見快
      瘋了，我想說誠實一點能減輕。」等語（偵卷第116頁）
      ，亦已明白表示其係欲以「誠實」供述換取減輕刑責，而
      非遭脅迫始自白，是被告甲○○此部分所辯，不足採信。
    2.97年5月8日販賣予曾英國部分：
      (1)證人曾英國於偵查中證稱：門號0000000000行動電話於
        97年5月8日下午4時46分、下午4時50分、下午5時5分之
        通訊監察譯文，有這幾通電話，在這幾通電話之後，有
        從洪世容處有拿到6,000元之安非他命，是在莿桐鄉○
        ○路與雲49號公路的7-11交易，是洪世容出來交東西，
        我是先到莿桐鄉他的海產店找不到人，我再打電話給他
        ，後來再約在7-11，我怕等太久，我才說我要回去煮菜
        等語（偵卷第150頁）。於原審審理時證稱：我於97年5
        月8日有跟洪世容買毒品安非他命，打電話的時候是1個
        女孩子接的，我問阿龍在不在，她說不在，她問我要多
        少，我就說6，後來毒品是洪世容送去的，6,000元我拿
        給洪世容等語（原審卷(二)第67-69頁）。
      (2)而洪世容所持用之門號0000000000行動電話經法院核准
        監聽，於97年5月8日下午4時46分47秒起至48分04秒止
        ，曾英國所有之00-0000000號電話曾撥打該行動電話，
        通話內容如下（A為受監察號碼，B為他方）：「A：喂
        ！B：阿龍呢？A：你哪裡？B：我英國啊！A：英國喔！
        你好！怎樣？B：阿龍呢？A：你跟我講！B：啥？A：你
        跟我講啊！B：阿龍呢？你就問阿龍就知道了。A：他喔
        ？他在那個…他去載我孩子。B：他的電話這2天都打不
        進去？A：打哪一支？B：我2支都打！A：09多少？B ：
        0953這支對嗎？A：嘿！B：還有09多少2424那支啊？A
        ：喔，那支已經沒有了啦！另外一支啦！B：他是在龜
        啥？，莿桐也找，都也找不到人。是在…A：你要多少
        ？B：6啦！A：好！我叫他拿過去！B：你叫他打電話…
        打給我啦！A：好。」且於同日下午5時5分31秒至6分12
        秒，曾英國所持有之門號0000000000行動電話亦有撥打
        上開受監察之行動電話，通話內容為：「A：喂，你好
        ！B：阿龍是否出來了嗎？A：出去了。B：我那個…我
        等一下要煮菜了。A：他出去了…他出去了，應該快到
        了喔。B：多謝你。A：好，掰。」有該監聽錄音內容之
        勘驗筆錄在卷可憑（原審卷第57-58頁），證人曾英國
        並證稱此為其打電話欲向洪世容購買毒品之通話內容，
        由1位女孩子接聽，而被告甲○○亦不否認其為當時上
        開行動電話之接聽者。觀諸上開通話內容可知，被告甲
        ○○係主動詢問曾英國所要購買的數量，第2次通話時
        ，並向曾英國表示洪世容已經出去，而曾英國亦證稱當
        天有向洪世容購買安非他命6,000元，足佐曾英國上開
        偵查及原審審理中所為之證詞，應屬可採。
      (3)況證人洪世容亦證稱：「…（你賣毒品的時，他【即被
        告甲○○】有在旁邊？）有時候他會跟我一起出去，但
        他不知道我拿什麼東西，我用衛生紙包著。（你的意思
        是被告甲○○不知道你有賣毒品？）本來他也不知道我
        有賣毒，我也不知道他有在吸食毒品，我們大約同居2
        個多月後，我們就彼此知道我們有賣毒、施用毒品。（
        他是否知道你賣東西給別人？）他知道，他有看到。（
        他們是否會透過被告甲○○跟你買毒品？）有時候他會
        幫我接電話。他叫我不要再賣了。（那些買毒品的人是
        否有透過被告甲○○接電話，然後透過他，跟你買毒品
        ？）剛開始沒有，後來有。」等語（聲羈卷第8-9頁）
        ，再觀之上開通訊監察譯文內容，曾英國一開始並未說
        明其要叫貨，而被告甲○○於曾英國表示要找洪世容時
        ，即主動向其表明「你跟我講」，並詢問曾英國「你要
        多少？」，經曾英國表示要「6啦！」後，隨即答稱「
        好！我叫他拿過去！」而洪世容係經營海產店，販賣餐
        點的種類不只一種，被告甲○○竟未詢問曾英國要叫什
        麼貨，且曾英國於通話後亦確實收到洪世容所交付、價
        值6,000元之安非他命，足認被告甲○○確實知悉曾英
        國上開電話內容，係欲向洪世容購買安非他命無訛。
      (4)被告雖辯稱其僅係單純傳達通話內容，並無共同販賣之
        行為云云。然觀諸前開通話譯文內容，被告於曾英國表
        明欲找洪世容時，竟表明向其告知目的即可，復於曾英
        國未表明打電話打王世容之目的前，即主動向曾英國詢
        問「你要多少」，而曾英國亦僅稱「6啦」，顯見兩人
        就買賣之內容係安非他命已有所默契，僅係購買之數量
        待確定而已，而被告於通話中亦未顯示出其係訊息之轉
        答者，因若係單純轉答訊息，自應問明曾英國打電話之
        目的、「6啦」之意為何，始能明確轉答曾英國之意思
        予洪世容，然被告卻僅簡單的問明數量後即首肯，實與
        單純轉答者之行為有違。而被告雖又辯稱當時洪世容係
        在旁邊，惟被告於電話中已稱洪世容「去載我孩子」，
        而洪世容亦證稱其出門時，電話都未帶出去而放在被告
        處，被告不忙時會幫忙接電話等語（原審卷(二)第59頁）
        ，顯見被告接該電話時，洪世容應係外出無訛，是被告
        此部分所辯亦不可採。而被告既已知悉其所販賣者係安
        非他命，而推由洪世容前往交付，足認被告甲○○與洪
        世容就販賣第2級毒品予曾英國部分，2人間具有犯意之
        聯絡及行為之分擔。
      (5)綜上，被告甲○○於97年5月8日下午4時46分許，以門
        號0000000000之行動電話與曾英國確認購買之數量後，
        由被告洪世容前往雲林縣莿桐鄉○○路與雲49號公路交
        岔路口附近之便利商店交付第2級毒品甲基安非他命予
        曾英國之事實，應可認定。
    3.97年5月12、13日販賣予王淑玲部分：
      (1)被告甲○○於97年5月12日與洪世容共同販賣第2級毒品
        予王淑玲之犯行，業據被告甲○○於偵查中迭次坦承：
        5月12日早上10點是洪世容帶我過去7-11的，是洪世容
        把東西拿給王淑玲的，不是我拿給他的…5月12日早上
        10點在莿桐鄉大美村的7-11，有跟洪世容一起去賣毒品
        予王淑玲，當時其在車上，…我承認在5月12日早上與
        洪世容在雲林縣莿桐鄉大美村7-11夾娃娃機旁，一起賣
        1,000元的安非他命給王淑玲等語（97偵2529號卷第89
        頁，聲羈卷第12頁，97偵2529號卷第116頁）。
      (2)被告於97年5月13日販賣安非他命予王淑玲之事實，業
        據被告於警詢時供稱：王淑玲證稱97年5月13日約8、9
        時許，撥打電話向洪世容購買毒品安非他命，後來係由
        我將毒品在雲林縣斗六市○○路電力公司附近萊爾富超
        商交給王淑玲，王淑玲將1,000元丟到我所駕駛之自小
        客車內，其所述屬實等語（警卷第19頁）；於偵查中亦
        數次供稱：5月13日早上在電力公司附近的萊爾富超商
        ，我有交東西給王淑玲…，被抓的當天早上8、9點，我
        有自己開車拿1,000元的安非他命給王淑玲，而王淑玲
        把1, 000元丟到車子裡給我，我是把安非他命放在空的
        、扁的面紙盒裡…另1次就是被抓的當天早上在西平路
        上的萊爾富超商賣1,000元的安非他命給王淑玲，給王
        淑玲的面紙盒是空的面紙盒，是加油站送的，比較薄的
        那種等語（偵卷第89頁、116頁）。
      (3)而證人王淑玲於偵查中證稱：今天早上（5月13日）打
        電話給洪世容買安非他命是甲○○接的，這次交易有成
        功，交易的時、地就在斗六市百麗花園那裡的西平路上
        萊爾富，我7點多就打給他了，但都沒有接，直到8點多
        才接的，原本是約在公誠國小那邊，但他不熟路，我們
        後來才約在萊爾富超商，交易方式沒有欠款，甲○○坐
        駕駛座，他使用用完的面紙盒，壓扁後，把毒品黏在面
        紙盒裡面，我就把面紙盒拿走，並把1,000元丟進去車
        內，我記得甲○○是開藍色的裕隆自小客車，蠻舊的，
        裡面有很多夾到的娃娃，我打給甲○○電話通後，對方
        沒有出聲，我說「喂，阿龍哥哥，有無？1張啦」，甲
        ○○聽到之後，就說「哎喲，我在斗六」，問我在那裡
        ，就一直在約交易地點，後來才確定在萊爾富。我昨天
        早上10點在莿桐鄉大美村7-11超商的夾娃娃機旁，我也
        有向洪世容、甲○○買1,000元的安非他命，也是由我
        打給他（洪世容），本來是約在大雲林保齡球館，後來
        他又打來改在大美7-11，這次洪世容跟甲○○一起開車
        過來，洪世容開車，甲○○坐副駕駛座，我從駕駛座那
        邊拿東西，也把錢丟進去，這次買也是1,000元等語（
        偵卷第74至77頁）；於原審審理時亦證稱：於97年5月
        12日早上我打電話給洪世容，跟洪世容說要買1,000元
        ，我們約在莿桐鄉大美，洪世容跟甲○○一起開車過來
        ，何人交給我毒品的，我已經忘記了。隔天早上約7點
        多的時候，我打電話給洪世容，是甲○○接的，我跟他
        說要1張，我們原本是約在大雲林保齡球館那邊，之前
        我們都約在那裡，當天我因為借不到車，所以晚了一點
        ，他就一直催我，到便利商店的時候，我跟他說我在那
        裡，叫他過來，當時是甲○○自己開車過來的，我們會
        合之後，他用什麼裝給我，我現在已經忘記了，我把錢
        交給他。甲○○單獨跟我交易只是97年5月13日那天上
        午，5月13日上午7、8點的時候，我就打電話了，打了
        好幾次，電話都是甲○○接的，因為洪世容不在，我就
        跟他講，一開始我就有講到交易毒品，我說要1張，當
        天甲○○是自己開車過來，我們見面的時候快10點了等
        語（原審卷(二)第70-78頁）。
      (4)綜觀上開被告甲○○之自白及證人王淑玲之證詞，被告
        甲○○所坦承其販賣第2級毒品予王淑玲之時間、地點
        、情節，核與證人王淑玲之證述大致相符，且證人王淑
        玲甚至能明確說出被告甲○○車上有很多夾來的娃娃，
        亦與被告甲○○所稱其車內有很多夾來的娃娃相符（偵
        卷第89頁），此外，並有王淑玲於97年5月13日為警採
        尿送驗之臺灣檢驗科技股份有限公司濫用藥物尿液檢驗
        報告、真實姓名對照表各1紙在卷足憑，堪認王淑玲上
        揭證述為真，被告甲○○上開於偵查中之自白與事實相
        符，堪以採信。
      (5)至證人王淑玲於原審審理時，對於被告甲○○究以何物
        品包裝毒品，表示其「忘記了」（原審卷(二)第72頁），
        然此應係因時間之經過，證人王淑玲就購買毒品之細節
        已不復記憶所致，與常情並不相悖，是被告辯稱證人王
        淑玲對於當天毒品是放在何容器裡內之供述前後不一而
        有瑕疵等語，並無足採。另被告於原審聲請傳喚其兄阮
        仁祥，並聲請向惠來派出所調閱阮仁祥因家中失竊向警
        方報案之紀錄，欲證明王淑玲所指證販毒之時間，被告
        甲○○根本不在場，而是在虎尾家中照顧阮仁祥之小孩
        云云。然查，證人阮仁祥家中確有於97年5月12日凌晨1
        時許遭竊，並於同年5月12日上午11時24分由阮仁祥親
        自前往惠來派出所報案，固有雲林縣警察局虎尾分局於
        98年5月7日函送之報案紀錄及相關資料在卷可憑（原審
        卷(二)第101-108頁），惟證人阮仁祥於原審審理時具結
        證稱：失竊當天（5月12日）我打電話給甲○○，她好
        像有回來看一下，我不知道甲○○幾點回來，她回來看
        一下就走了，時間好像是中午之前，我亦無法確定97年
        5月13日被告甲○○是否在家等語（原審卷(二)第153-157
        頁），而被告洪世容、甲○○於97年5月12日販賣毒品
        甲基安非他命予王淑玲之時間為上午10時許，與阮仁祥
        前往報案之時間相距已1個多小時，且莿桐鄉與虎尾鎮
        之間距離不遠，則被告甲○○與洪世容於販賣毒品甲基
        安非他命予王淑玲後，於同日仍可返回虎尾阮仁祥家中
        查看，並不相衝突，尚難執此對被告甲○○作有利之認
        定。
      (6)綜上，被告甲○○確有於97年5月12日上午10時許，與
        洪世容共同販賣第2級毒品甲基安非他命予王淑玲，及
        於97年5月13日上午8、9時許與王淑玲聯絡後，於同日
        上午10時許，單獨駕車前往販賣毒品甲基安非他命予王
        淑玲無誤。
    4.另洪世容於原審審理時供稱：我不清楚我的安非他命是否
      為甲基安非他命，但是我賣給別人的都是同樣的東西，賣
      給王淑玲的與賣給其他人的安非他命都一樣，與扣案之安
      非他命也一樣等語（原審卷(二)第81頁），而證人王淑玲於
      97年5月13日為警查獲時，經警採尿送驗，檢出毒品甲基
      安非他命陽性反應，此有王淑玲之雲林縣警察局刑警隊查
      獲毒品案件嫌犯尿液送檢真實姓名對照表、臺灣檢驗科技
      股份有限公司97年5月28日濫用藥物尿液檢驗報告各1份在
      卷足憑（原審卷(二)第29-30頁），另洪世容於97年5月13日
      為警所查獲之毒品共8包，經送鑑驗結果，檢出毒品甲基
      安非他命成份（合計淨重0.9409克，取樣0.0320克【已鑑
      析用罄】，驗餘淨重0.9089克），亦有憲兵司令部刑事鑑
      識中心97年9月16日憲直刑鑑字第0970001326號鑑定書（
      原審卷(一)第14頁）附卷可考，堪認洪世容、被告甲○○所
      販賣之毒品應為第2級毒品甲基安非他命，起訴書記載被
      告洪世容、被告甲○○所販賣及證人曾英國、王淑玲前開
      證稱所購買者係安非他命，均應予更正，附此敘明。
三、又按甲基安非他命係毒品危害防制條例第2條第2項第2款所
    定之第2級毒品，物稀價昂，其持有販賣者，政府查緝甚嚴
    ，苟非有利可圖，當不願甘冒法律制裁之風險，而予販賣；
    又販賣毒品乃違法行為，非可公然為之，亦無公定價格，容
    易分裝並增減份量，而每次買賣之價量，輒因買賣雙方關係
    之深淺、資力、需求量及對行情之認知、來源是否充裕、查
    緝是否嚴緊、購買者被查獲時供出購買對象之風險評估等因
    素，而異其標準，非可一概而論，而販賣甲基安非他命之利
    得，除被告坦承犯行或價量俱臻明確外，委難察得實情，販
    賣之人從價差或量差中牟利之方式雖異，其意圖營利之販賣
    行為則同一。以本件而論，雖無法明確計算洪世容、甲○○
    販毒可得之利潤，然2人既係販賣毒品之人，其取得毒品之
    成本需費不貲，且洪世容、甲○○與曾英國、王淑玲間，均
    無特殊關係或特別深厚之交情，自無平價轉讓毒品自負風險
    之理，是被告甲○○、洪世容均有販賣毒品藉以營利之意圖
    甚明。本件事證明確，被告甲○○之犯行均堪以認定，應依
    法論科。
四、查被告甲○○行為後，毒品危害防制條例第4條第2項於98年
    5月20日修正公布，於98年5月22日發生效力，是被告行為後
    之法律已有變更，應依刑法第2條第1項之規定較新舊法。修
    正前毒品危害防制條例第4條第2項之規定為：「製造、運輸
    、販賣第二級毒品者，處無期徒刑或7年以上有期徒刑，得
    併科新臺幣7百萬元以下罰金。」修正後毒品危害防制條例
    第4條第2項則規定為：「製造、運輸、販賣第二級毒品者，
    處無期徒刑或7年以上有期徒刑；得併科新臺幣1千萬元以下
    罰金。」是修正後之法律規定並無較修正前有利於被告甲○
    ○，依刑法第2條第1項前段之規定，仍應適用被告甲○○行
    為時之毒品危害防制條例第4條第2項之規定。
五、論罪部分：核被告甲○○上開所為3次販賣毒品甲基安非他
    命之犯行，均係犯毒品危害防制條例第4條第2項之販賣第2
    級毒品罪。被告甲○○各次持有第2級毒品甲基安非他命之
    低度行為，分別為其販賣之高度行為所吸收，均不另論罪。
    被告與洪世容就上開97年5月8日、同年月12日之販賣第2級
    毒品犯行，有犯意聯絡及行為分擔，為共同正犯。被告甲○
    ○所犯上開3罪，犯意各別，應分論併罰。
六、科刑部分：原審法院因認被告甲○○之犯行事證明確，適用
    修正前毒品危害防制條例第4條第2項、第19條第1項，刑法
    第2條第1項前段、第11條前段、第28條、第51條第5款之規
    定，並審酌被告甲○○明知毒品甲基安非他命具有成癮性，
    服用後會產生依賴性，且戒解不易，竟為圖一己之私利，販
    賣毒品予他人施用，危害社會治安不輕，及其各次販賣之數
    量、所得，犯後否認犯行之態度等一切情狀，分別量處如附
    表「所犯罪名及處罰」欄所示之刑，並定其應執行之刑為8
    年；且就被告甲○○販賣第2級毒品之所得為8,000元，依毒
    品危害防制條例第19條第1項之規定宣告沒收之（被告販毒
    所得其中7,000元與洪世容連帶沒收之），如全部或一部不
    能沒收時，以其財產抵償之（其中7,000元，以被告及洪世
    容之財產連帶抵償之），並說明扣案之門號0000000000行動
    電話SIM卡，係用於97年5月8日販賣第2級毒品犯行所用之物
    ；含門號0000000000行動電話SIM卡之行動電話1支，係用於
    97年5月12日販賣第2級毒品犯行所用之物，且均為共同被告
    洪世容所有之物，依同條例第19條第1項之規定，分別在各
    次販賣第2級毒品罪項下宣告沒收；至其餘扣案之玻璃球吸
    食器2組、注射針筒1支及門號0000000000、0000000000、00
    00000000、0000000000號之行動電話各1支，均難認與本案
    犯罪有關，均不予宣告沒收，而另案扣押洪世容所有之毒品
    甲基安非他命8小包，雖均屬違禁物，然該毒品業經原審以
    97年度虎簡字第303號洪世容施用毒品案判決中宣告沒收銷
    燬，有該案判決書附卷可參，復亦無證據證明與本案被告甲
    ○○販賣毒品有關，故不於本案宣告沒收銷燬。本院經核認
    事用法俱無不合，量刑亦稱妥適，被告上訴，否認犯罪，指
    摘原判決不當，依前所述，並無可取，為無理由，應予駁回
    。
據上論結，應依刑事訴訟法第368條，判決如主文。
本案經檢察官邱克斌到庭執行職務。
中    華    民    國    99    年    1     月    11    日
                  刑事第二庭    審判長法  官  葉居正
                                      法  官  陳欽賢
                                      法  官  洪碧雀
以上正本證明與原本無異。
如不服本判決應於收受送達後10日內向本院提出上訴書狀，其未
敘述上訴理由者，並得於提起上訴後10日內向本院補提理由書（
均須按他造當事人之人數附繕本）「切勿逕送上級法院」。
                                      書記官  魏芝雯
中    華    民    國    99    年    1     月    11    日
附錄本案論罪科刑法條：
修正前毒品危害防制條例第4條第2項
製造、運輸、販賣第二級毒品者，處無期徒刑或7年以上有期徒
刑，得併科新臺幣7百萬元以下罰金。
附表：
┌─┬────┬─────┬────┬────────────┬─────┐
│編│交易對象│時間、地點│交易金額│     所犯罪名及處罰     │  備  註  │
│號│        │          │        │                        │          │
├─┼────┼─────┼────┼────────────┼─────┤
│1 │曾英國  │97年5月8日│6,000元 │甲○○共同販賣第二級毒品│事實欄一之│
│  │        │下午4、5時│        │，處有期徒刑柒年陸月。扣│(一)所示犯行│
│  │        │許；雲林縣│        │案之門號0000000000號SIM │          │
│  │        │莿桐鄉大美│        │卡壹張沒收。販賣第二級毒│          │
│  │        │路與雲49號│        │品所得新臺幣陸仟元與洪世│          │
│  │        │公路交岔路│        │容連帶沒收之，如全部或一│          │
│  │        │口附近便利│        │部不能沒收時，以其與洪世│          │
│  │        │商店      │        │容之財產連帶抵償之。    │          │
├─┼────┼─────┼────┼────────────┼─────┤
│ 2│王淑玲  │97年5月12 │1,000元 │甲○○共同販賣第二級毒品│事實欄一之│
│  │        │日上午10時│        │，處有期徒刑柒年貳月。扣│(二)所示犯行│
│  │        │；雲林縣莿│        │案含門號0000000000號SIM │          │
│  │        │桐鄉大美村│        │卡壹張之行動電話壹支沒收│          │
│  │        │某便利超商│        │；販賣第二級毒品所得新臺│          │
│  │        │附近      │        │幣壹仟元與洪世容連帶沒收│          │
│  │        │          │        │之，如全部或一部不能沒收│          │
│  │        │          │        │時，以其與洪世容之財產連│          │
│  │        │          │        │帶抵償之。              │          │
├─┼────┼─────┼────┼────────────┼─────┤
│3 │王淑玲  │97年5月13 │1,000元 │甲○○販賣第二級毒品，處│事實欄一之│
│  │        │日上午10時│        │有期徒刑柒年貳月。販賣第│(三)所示犯行│
│  │        │；雲林縣斗│        │二級毒品所得新臺幣壹仟元│          │
│  │        │六市○○路│        │沒收，如全部或一部不能沒│          │
│  │        │電力公司附│        │收時，以其財產抵償之。  │          │
│  │        │近之萊爾富│        │                        │          │
│  │        │便利商店  │        │                        │          │
└─┴────┴─────┴────┴────────────┴─────┘

司法院資訊處製作；財團法人民間司法改革基金會備份。
